臺灣桃園地方法院刑事判決
108年度原訴字第75號
公  訴  人  臺灣桃園地方檢察署檢察官 
被      告  林忠義



選任辯護人  郭淳頤律師(法律扶助)
被      告  林  克


選任辯護人  許世賢律師(法律扶助)
被      告  陳秋燕


選任辯護人  魏釷沛律師(法律扶助)
被      告  徐忠孝


選任辯護人  周威君律師(法律扶助)
被      告  林光泰


選任辯護人  杜唯碩律師(法律扶助)
被      告  鄧肯堂



上列被告因違反組織犯罪防制條例等案件，經檢察官提起公訴（
107 年度偵字第29233、24437號），本院判決如下：
    主  文
林忠義犯如附表一編號一至五所示之罪，各處附表一編號一至五
「罪名與宣告刑」、「沒收」欄所示之刑及沒收。應執行有期徒
刑捌年，併科罰金新臺幣捌佰萬元，罰金如易服勞役，以罰金總
額與壹年之日數比例折算。
林克犯如附表一編號二至五所示之罪，各處附表一編號二至五「
罪名與宣告刑」、「沒收」欄所示之刑及沒收。應執行有期徒刑
伍年陸月，併科罰金新臺幣肆佰萬元，罰金如易服勞役，以罰金
總額與壹年之日數比例折算。
陳秋燕犯如附表一編號二、三所示之罪，各處附表一編號二、三
「罪名與宣告刑」欄所示之刑。應執行有期徒刑貳年，併科罰金
新臺幣貳佰伍拾萬元，罰金如易服勞役，以罰金總額與壹年之日
數比例折算。
徐忠孝犯如附表一編號二、四所示之罪，各處附表一編號二、四
「罪名與宣告刑」、「沒收」欄所示之刑及沒收。應執行有期徒
刑貳年陸月，併科罰金新臺幣貳佰伍拾萬元，罰金如易服勞役，
以罰金總額與壹年之日數比例折算。
林光泰犯如附表一編號二所示之罪，處附表一編號二「罪名與宣
告刑」、「沒收」欄所示之刑及沒收。
鄧肯堂犯如附表一編號一、五所示之罪，各處附表一編號一、五
「罪名與宣告刑」、「沒收」欄所示之刑及沒收。應執行有期徒
刑參年肆月，併科罰金新臺幣壹佰伍拾萬元，罰金如易服勞役，
以罰金總額與壹年之日數比例折算。
林忠義、林克、陳秋燕、徐忠孝、林光泰、鄧肯堂其餘被訴部分
無罪。
    事  實
一、林忠義、林克、陳秋燕、徐忠孝、林光泰、鄧肯堂均明知位
    於桃園市復興區大溪事業區第32林班地（下稱第32林班地）
    ，為中華民國所有並由行政院農業委員會（下稱農委會）林
    務局新竹林區管理處（下稱新竹林管處）管理之國有林地，
    其上生立、枯損、倒伏之竹木及餘留之根株、殘材均屬國有
    森林之主產物，不得竊取。又臺灣扁柏係臺灣特有種植物，
    生長於本島高海拔區域，因生長緩慢，須經數百年以上方能
    長為利用性質高之用材而珍貴稀少，極具經濟及生態價值，
    故經農委會公告屬於貴重木，市面上幾無合法之臺灣扁柏交
    易，若欠缺合法來源證明，來路不明之臺灣扁柏應屬盜伐、
    盜取之來路不明贓物，不得故買。
二、詎林忠義、林克（此部分未據起訴）與包含綽號「阿勇」在
    內、至少4位真實身分不詳之外籍移工，共同基於結夥二人
    以上、為搬運贓物，使用車輛竊取森林主產物貴重木之犯意
    聯絡，於民國107年5月5日凌晨某時許，由林忠義聯繫外籍
    移工先將其等在第32林班地內盜伐之臺灣扁柏5塊（每塊木
    材之長、寬、高約20公分），以人力揹負至臨近第32林班地
    之夫婦山登山口，林忠義再與林克駕駛車號0000-00號自用
    小貨車至夫婦山登山口處接應，於同日清晨4至6時許，將前
    揭臺灣扁柏搬運至桃園市大溪區康莊路某統一便利商店旁，
    與鄧肯堂交易。鄧肯堂明知林忠義、林克載運到場之臺灣扁
    柏木塊，係盜伐所得之贓物，竟基於為搬運贓物使用車輛、
    故買森林主產物貴重木之犯意，自新竹家中駕駛車牌號碼不
    詳之車輛抵達上開地點，以新臺幣（下同）18,000元之價格
    ，向林忠義購入上揭臺灣扁柏木塊5塊載返家中。林忠義將
    其中3,000元交付林克作為報酬，其餘15,000元均歸林忠義
    所有。
三、林忠義、徐忠孝、林光泰、郭文彥（另經檢察官偵辦中）與
    6位真實身分不詳之外籍移工，共同基於結夥二人以上、為
    搬運贓物，使用車輛竊取森林主產物貴重木之犯意聯絡，於
    107年5月13日凌晨2時許，由林忠義聯繫外籍移工先將其等
    在第32林班地內盜伐之臺灣扁柏11塊（每塊木材之長、寬、
    高約35公分），以人力揹負至臨近第32林班地之夫婦山登山
    口，再由徐忠孝駕駛車號0000-00號自用小貨車；林光泰駕
    駛1台車牌號碼000-0000號之小貨車至夫婦山登山口處接應
    ，並由郭文彥駕駛1台車牌號碼不詳之車輛護送下山交贓。
    適林克至其妻陳秋燕位在桃園市復興區三民里之娘家，因郭
    文彥早於同日凌晨0時46分許即以電話聯繫林克告知上情，
    林克、陳秋燕亦基於前揭同一犯意聯絡，於同日凌晨3時許
    ，駕駛車牌號碼0000-00號自用小客貨車，自桃園市復興區
    三民里駕車出發上山，從下巴崚路段加入上開車隊之中把風
    、護送上開2台小貨車下山，至三民里始離去。林忠義亦自
    卡拉部落家中駕駛1台車牌號碼不詳車輛與上開車輛會合，
    並引導前往交易地點。嗣徐忠孝、林光泰於同日上午5、6時
    許，將前揭臺灣扁柏木塊運抵桃園市龍潭區桃園女子監獄（
    下稱龍潭女監）附近小路，林忠義以每塊5,000元、總計55,
    000元之價格，售予真實身分不詳、綽號「阿賓」者，林忠
    義分別給付徐忠孝7,000元；給付林光泰10,000元作為報酬
    ，其餘38,000元歸林忠義所有。
四、林忠義、林克、陳秋燕與身分不詳外籍移工，共同基於結夥
    二人以上、為搬運贓物，使用車輛竊取森林主產物貴重木之
    犯意聯絡，於107年6月21日凌晨3時許，由林忠義聯繫外籍
    移工先將其等在第32林班地內盜伐之臺灣扁柏10塊（每塊木
    材之長、寬、高約35公分），以人力揹負至臨近第32林班地
    之夫婦山登山口，林忠義復指示林克駕駛車號0000-00號自
    用小貨車至夫婦山登山口處接應，將臺灣扁柏木塊搬運至林
    忠義於夫婦山某處工寮內藏放。陳秋燕則負責在桃園市○○區
    ○○000號住處即卡拉部落，察看、注意夫婦山附近車輛動態
    ，並將可疑車輛動態以電話通知林克，以此方式避免林忠義
    、林克遭警方查緝。
五、林忠義、林克、徐忠孝與身分不詳外籍移工，共同基於結夥
    二人以上、為搬運贓物，使用車輛竊取森林主產物貴重木之
    犯意聯絡，於107年7月8日晚間7時15分許，由林忠義先聯繫
    外籍移工將其等在第32林班地內盜伐之臺灣扁柏11塊（每塊
    木材之長、寬、高約35公分），以人力揹負至臨近第32林班
    地之夫婦山登山口處，再由林克、徐忠孝駕駛車牌號碼0000
    -00號自用小貨車至夫婦山登山口處接運下山交贓，林忠義
    則以電話沿途指示林克行車路線，於同年月9日上午8、9時
    許，抵達高雄市阿蓮區某處鐵皮屋，將前揭臺灣扁柏交付林
    忠義指定之真實身分不詳買家。林忠義以每塊5,000元計價
    ，向買家收取共55,000元之價金，其後給付林克15,000元；
    給付徐忠孝10,000元作為報酬，其餘30,000元歸林忠義所有
    。
六、林忠義、林克與身分不詳外籍移工，共同基於結夥二人以上
    、為搬運贓物，使用車輛竊取森林主產物貴重木之犯意聯絡
    ，於107年7月28日凌晨某時許，由林忠義聯繫外籍移工將其
    等在第32林班地內盜伐之臺灣扁柏5塊（每塊木材長、寬、
    高約35公分），以人力揹負至臨近第32林班地內之夫婦山登
    山口，再由林克駕駛車牌號碼0000-00號自用小貨車至夫婦
    山登山口處接運下山，於上午7、8時許，至桃園市大溪區康
    莊路某統一便利商店旁與鄧肯堂交易。鄧肯堂基於為搬運贓
    物使用車輛、故買森林主產物貴重木之犯意，自新竹家中駕
    駛車牌號碼不詳之車輛抵達上開地點，以28,000元之價格，
    向林忠義購入上揭臺灣扁柏木塊5塊載回返家。林忠義將其
    中5,000元交付林克作為報酬，其餘23,000元均歸林忠義所
    有。
七、案經新竹林區管理處告訴及內政部警政署保安警察第七總隊
    第五大隊移送臺灣桃園地方檢察署檢察官偵查起訴。
    理  由
甲、有罪部分
壹、程序事項
一、被告以外之人於審判外之言詞或書面陳述，除法律有規定者
    外，不得作為證據，刑事訴訟法第159 條第1 項定有明文。
    查，證人即共同被告林克、徐忠孝、林光泰、鄧肯堂於警詢
    之證述，係被告林忠義以外之人於審判外之陳述，既經被告
    林忠義之辯護人爭執此部分證據能力（見原訴卷㈠第262頁）
    ，又查無刑事訴訟法第159 條之2 、第159 條之3 得例外回
    復證據能力之情形，依刑事訴訟法第159 條第1項、第159 
    條之5 第1 項規定之反面解釋，被告林克、徐忠孝、林光泰
    、鄧肯堂於警詢時所為陳述，不能作為認定被告林忠義犯行
    之證據，惟仍得作為彈劾證據。
二、其餘屬被告以外之人於審判外所為陳述者，檢察官、被告林
    忠義、林克、陳秋燕、徐忠孝、林光泰及其等之辯護人、被
    告鄧肯堂均不爭執證據能力，且查無依法應排除其證據能力
    之情形，本院審酌各該陳述作成時之情況，認為適當，均有
    證據能力。非供述證據部分，均依法定方式取得，並經本院
    於審理期日踐行合法之調查、辯論，且與待證事實間具有相
    當關聯性，均具證據能力而得採為判決之基礎。
貳、實體部分
一、認定犯罪事實所憑之證據及理由 　
　㈠各被告之答辯及辯護要旨：
　⒈被告林忠義於審理期間供承有為事實欄二至六所示各次搬運
    、販賣臺灣扁柏木塊之行為，惟就各次參與之共犯、販售價
    格、數量等細節，與其他被告所述略有出入，且否認將車牌
    號碼0000-00號自用小貨車作為犯罪工具，另辯稱其係一次
    向外籍移工購買35個臺灣扁柏木塊，藏匿在竹園後分次販賣
    云云。辯護意旨略以：木頭來源及銷售過程如被告林忠義所
    述，雖銷售、運輸地點、時間為5次，但被告林忠義係同一
    次取得本案臺灣扁柏木塊，犯罪目的同一，應僅評價為一罪
    云云。
　⒉被告林克供承有為事實欄三至六所示各次搬運、販賣臺灣扁
    柏木塊、把風之行為，惟就各次參與之共犯、販售價格、數
    量等細節，與其他被告所述略有出入。辯護意旨略以：事實
    欄三部分，被告林克僅係幫助犯，請依刑法第30條第2項規
    定減刑，事實欄四至六部分，被告林克僅分擔運送工作，非
    處於犯罪主導地位，只收取運送車資，犯罪情狀可憫，希望
    依刑法第59條減刑云云。
　⒊被告陳秋燕供承有為事實欄三、四所示把風行為。辯護意旨
    略以：事實欄三、四部分，被告陳秋燕協助被告林克顧路、
    把風，應僅構成幫助犯。請就被告陳秋燕坦認犯行部分從輕
    量刑，併諭知緩刑云云。
　⒋被告徐忠孝供承有為事實欄三、五所示搬運、販賣臺灣扁柏
    木塊之行為，惟就各次參與之共犯、販售價格、數量等細節
    ，與其他被告所述略有出入。辯護意旨略以：請就被告徐忠
    孝坦認犯行部分從輕量刑等語。
　⒌被告林光泰供承有為事實欄三所示搬運、販賣臺灣扁柏木塊
    之行為，惟就參與之共犯、販售價格、數量等細節，與其他
    被告所述略有出入。辯護意旨略以：請就被告林光泰坦認犯
    行部分從輕量刑，併諭知緩刑等語。
　⒍被告鄧肯堂於偵查中供承事實欄二、六所示購買臺灣扁柏木
    塊之犯行，於審理時亦坦承曾向被告林忠義購買2次，惟就
    購買金額、木塊數量、大小等細節與被告林忠義、林克所述
    略有出入。　　　　
　㈡被竊取、販賣之臺灣扁柏木塊數量、大小之認定：
　⒈因事實欄二至六所示之犯罪情節，均係被告等人於107年9月
    間到案後，接受檢警偵辦過程中事後回溯，並非在案發當場
    人贓俱獲，故就歷次竊取、搬運、販賣之臺灣扁柏木塊數量
    ，各被告之陳述並非一致，就臺灣扁柏木塊大小、重量之描
    述亦有相當落差。考量本案主要犯罪者為被告林忠義，其有
    違反森林法之前案紀錄，顯然知悉其所供述之木塊數量、大
    小會影響犯罪事實之認定、贓額即原木山價之計算，於本院
    審理期間亦有辯護人為其辯護，則其於審理期間所述之數量
    、大小，應係最有利於自身之情況。
　⒉另經本院整理各被告於偵、審期間所述其等經手之臺灣扁柏
    木塊尺寸、重量、數量，送請新竹林管處估算價格，經新竹
    林管處於110年6月1日竹政字第1102211503號函覆在案（見
    本院108年度原訴字第75號卷【下稱原訴卷】㈢第5-57頁），
    故本案認定各犯罪事實被竊取、販賣之臺灣扁柏木塊大小、
    數量時，原則上均以最有利被告之方式為之，亦即，參與同
    一犯罪事實之各被告所述木塊尺寸、重量、數量雖有差異，
    本院採擇新竹林管處所估算之山價或總額最少者，據以認定
    該次臺灣扁柏木塊之價值。若其他被告未曾敘明部分，即以
    被告林忠義於準備程序所供其經手之臺灣扁柏木塊每塊長、
    寬、高約35公分（見原訴卷㈠第248頁），每塊木材山價為14
    ,371元（見原訴卷㈢第9頁），作為計算基礎，各被告就經手
    之臺灣扁柏所述歧異部分即不再一一論駁，合先敘明。
　㈢犯罪事實二部分：
　⒈被告林忠義於偵訊時供稱：6065-VW號自用小貨車登記在伊老
    婆吳美英名下，但實際上是伊在使用。107年5月5日上午6時
    許，伊有在大溪區康莊路7-11超商旁，賣5塊扁柏給鄧肯堂
    ，當天是跟林克一起去，開6065-VW號自用小貨車載運扁柏
    ，總共賣30,000元，每塊扁柏約15-20公分正方形，約重7-1
    0公斤等語（見臺灣桃園地方檢察署107年度偵字第24437號
    卷【下稱偵24437卷】第48-49頁）；於羈押訊問時供稱：外
    勞的名字是「阿勇」，「阿勇」帶了4、5位外勞負責上山去
    砍扁柏，然後揹下山，伊跟林克負責載運去銷贓，伊有告訴
    他們要在哪裡砍伐，107年5月5日及7月28日賣給鄧肯堂的扁
    柏都是外勞砍的，伊跟林克都會用6065-VW號自用小貨車搬
    運木頭，載外勞上山等語（見本院107年度聲羈更一第12號
    卷第9-10頁反面）；於準備程序時稱：5月5日這天應該是開
    林光泰的車，賣6塊扁柏，全部賣18,000元，伊分給林光泰3
    ,000元等語（見原訴卷㈠第251頁）；於審理時稱：5月5日是
    交易6塊，地點在便利商店等語（見原訴卷㈡第257頁）。
　⒉被告林克於羈押訊問時供稱：林忠義僱外勞在山上盜伐，外
    勞揹出來，伊會駕駛林忠義的貨車運到山下，林忠義會聯絡
    買方，價金都是林忠義跟買方處理。107年5月5日凌晨4時許
    ，伊有陪林忠義駕駛他的貨車，載運扁柏大溪區康莊路某便
    利商店賣給鄧肯堂等語（見本院107年度聲羈第551號卷第14
    -15頁）；於準備程序時另稱：當天差不多6點時把木頭下給
    對方，伊都叫對方「老闆」，「老闆」都叫伊「小胖」等語
    （見原訴卷㈠第141頁）。
　⒊被告鄧肯堂於偵訊時稱：伊於107年1、2月間認識林忠義，他
    叫「達目」（筆錄有時記載為「達木」、「答木」，均為林
    忠義原住民名字之譯音，以下均統一用「達目」），伊看過
    林克，他的綽號是「小胖」。107年5月4日至5日伊與林忠義
    之電話中提到的「電視機」是指比較小塊的木頭，「冰箱」
    是比較大的木頭，「奇奇怪怪的」指他們切角材後剩下的建
    材，該次在大溪區康莊路旁7-11超商，伊用18,000元向林忠
    義買5、6塊小的扁柏，每個約重10公斤，當天林忠義還有一
    個跟班一起來等語（見臺灣桃園地方檢察署107年度他字第1
    430號【下稱他1430卷】㈡第151-152頁）；於準備程序時稱
    ：伊有跟「達目」（手指在庭之林忠義）交易過2次，伊買
    扁柏時只遇過「達目」還有一個胖胖的男生，107年5月5日
    、7月28日跟誰交易伊現在已經不記得，每一次都是買5、6
    個，價格約18,000元，另一次林忠義開價30,000元，伊有還
    價，最後是28,000元成交。伊都是開車到大溪，他們會幫伊
    把木頭搬上車，伊把木頭載回新竹的家等語（見原訴卷㈠第2
    51、253頁）。
　⒋被告林忠義所持門號0000000000號，與被告鄧肯堂持用門號0
    000000000號，於107年5月4日上午6時54分許之通聯譯文（
    見臺灣桃園地方檢察署107年度偵字第29233號卷【下稱偵29
    233卷】㈡第39頁），顯示被告鄧肯堂詢問被告林忠義欲交易
    之木頭為「冰箱」或「電視機」，被告林忠義回答為「電視
    」，同日下午4時38分許，被告林忠義另撥打一通電話詢問
    被告鄧肯堂是否確定明日要交易。107年5月5日凌晨4時30分
    ，被告林忠義撥打電話告知被告鄧肯堂其已下山，同日凌晨
    5時44分許，被告林忠義打電話告知被告鄧肯堂其已抵達約
    定交易地點，被告鄧肯堂則回覆其尚需5分鐘才能到場。
　⒌綜上事證，可認當日應係被告林忠義、林克駕駛6065-VW號自
    用小貨車載運臺灣扁柏木塊，前往大溪區康莊路某便利商店
    旁與被告鄧肯堂交易，被告鄧肯堂則係自新竹家中駕車至大
    溪交易，以車輛搬運木頭返家，且依錄音譯文可知當日交易
    標的應是較小之臺灣扁柏木塊。被告林忠義於準備程序稱該
    次為被告林光泰獨自前往交易一節，與被告林克、鄧肯堂所
    述不符，較不可採，應以其偵訊時所述為準。據此審認被告
    林忠義所稱當日負責載運下山，其因此給予3,000元之人，
    亦為林克。被告林忠義於審理期間翻異前詞，否認車牌號碼
    0000-00號自用小貨車曾作為載運本案臺灣扁柏之犯罪工具
    云云，係空言卸責，並無可採。
　⒍以被告林忠義、鄧肯堂供述之交集，且採最有利於被告之方
    式，認定本次交易之臺灣扁柏為5塊，每塊長、寬、高約20
    公分、重量約10公斤，交易價格為18,000元。另依新竹林管
    處之估算，每塊木材山價為3,593元，總計為17,965元（見
    原訴卷㈢第9、27頁，計算式：5塊×3,593元）。準此，贓額2
    0倍即為359,300元。
　㈣犯罪事實三部分：
　⒈被告林忠義於偵訊時供稱：107年5月13日凌晨3至5時許，伊
    有指示徐忠孝、林光泰、郭文彥從夫婦山登山口載運扁柏下
    山等語（見偵29233卷㈢第86頁）；於準備程序時供稱：這次
    不是賣給鄧肯堂，好像是賣給大溪一個叫「阿賓」的人，賣
    11塊，每塊用5,000元賣掉，徐忠孝、林克有來幫忙，林克
    是開自己的車在前面引導，伊是直接從家裡開車到大溪等他
    們，買主跟伊約在大溪，後來伊分徐忠孝7、8,000元，分林
    克10,000元等語（見原訴卷㈠第251-252頁）；於審理時稱：
    5月13日是跟「阿賓」交易11塊木頭，不是跟鄧肯堂，地點
    在龍潭女監等語（見原訴卷㈡第257頁）。
　⒉被告徐忠孝於107年10月25日偵訊時供稱：林忠義要伊去夫婦
    山登山口載木頭，外勞把木頭搬到伊車上，林忠義先跟伊說
    要載到員樹林龍潭某處，途中有遇到警察處理車禍，大約是
    上午5、6時抵達林忠義指示地點，伊把木頭搬到鄧肯堂車上
    ，林忠義是另外開休旅車到場，林光泰是跟林忠義一起到等
    語（見他1430卷㈣第103-104頁反面）；於108年5月8日偵訊
    時供稱：載木頭到大溪跟龍潭附近員樹林這次，伊只記得買
    家是1名男子，不清楚是否為鄧肯堂，該次林光泰也有到登
    山口搬木頭，中途有遇到警察處理車禍等語（見偵29233卷㈢
    第65頁反面-66頁）；於準備程序時供稱：伊現在已經忘記
    該次拿到多少錢，只記得搬完木頭後，在大溪街上有碰到林
    光泰等語（見原訴卷㈠第213頁）；於審理時稱：送木頭到龍
    潭女監附近時，伊是開林忠義的白色小貨車，伊不記得買家
    是否是「老狐狸」（指被告鄧肯堂）等語（見原訴卷㈡第139
    -140頁）；於審理時稱：是林忠義叫伊把木頭載去給「老狐
    狸」，伊對「老狐狸」已經沒有印象，那批木頭大概長、寬
    、高約51公分的正方體，也有不規則的，對於林忠義說這次
    給伊7、8,000元沒有意見等語（見原訴卷㈡第147-149頁）。
　⒊被告林光泰於偵訊時供稱：當天凌晨2時許，伊依照林忠義指
    示到登山口，有6個外勞來接應，把6塊木頭放在伊的貨車，
    貨車是伊跟別人借的，直接開往大溪，經過卡拉部落時，林
    忠義的貨車出現幫伊開路，到巴崚橋時，林克的車子也出現
    ，他在橋邊等，伊沒有停下來就直接超過他，林忠義的車一
    直跟在伊後方，中途有遇到警方在處理車禍，直到過了大溪
    崁津大橋，林忠義的車超到伊前面，伊就跟他的車到龍潭女
    監附近小路，才發現林忠義是給徐忠孝載，約上午6時許伊
    搬完木頭給鄧肯堂後，林忠義當場給伊10,000元等語（見他
    1430卷㈣第29-30頁）；於準備程序時供稱：那次伊是開前妻
    的AJN-1201銀色貨車，林忠義自己開另一台車，他知道伊會
    經過哪一個路口，後來出現在伊前面引導，伊就跟著他的車
    到員樹林女監後面一條小路，有一個老闆在那裡等，林忠義
    有給伊10,000元等語（見原訴卷㈠第212-213頁）；於審理時
    稱：當天伊開伊前妻的AJN-1201銀色貨車到夫婦山登山口載
    木頭，林忠義是在北橫的路上等伊，林克是在巴崚橋那邊等
    ，快到大溪時就沒看到林克的車了，伊把車子開到員樹林女
    監後面附近的小路，現場好像有3台車，林忠義交易後有給
    伊10,000元，當時有6塊木頭用黑色塑膠袋包裝放伊車上，
    木頭有大有小，大的長約60公分、高約53公分，小的長約30
    公分、高約3、40公分，伊不太記得那個老闆，那時候下大
    雨，沒有注意看，那時候伊不知道鄧肯堂是誰，只是聽徐忠
    孝說木頭要搬去「老狐狸」那邊，這次徐忠孝也有去等語（
    見原訴卷㈡第244-249、251-256頁）。
　⒋被告林克於偵訊時供稱：伊原本在三民基國派的岳母家，後
    來郭文彥打電話叫伊上山幫他把風看路，因為他要帶2台貨
    車下來，郭文彥是開他自己的轎車，伊有替第1台林光泰駕
    駛的貨車帶路，後來開到三民就離開了，伊有看到另1台是
    林忠義6065-VW貨車，但實際上是誰駕駛伊看不清楚語（見
    偵24437卷第65頁反面）；於準備程序及審理時供稱：那天
    伊只幫忙把風，沒有載木頭，車子開到三民那邊，伊就帶太
    太回娘家，那天伊沒有拿到任何報酬等語（見原訴卷㈠第141
    頁；原訴卷㈡第134-135頁）。
　⒌被告陳秋燕於偵訊時供稱：當時伊跟林克在三民伊母親住處
    ，郭文彥打電話來，要林克幫忙把風，伊在旁邊，對話內容
    都有聽到，他們有2台貨車要載木頭下山，林克跟伊接到電
    話後就出發，中間經過爺亨，等郭文彥打電話來，後來約在
    下巴崚碰面，要幫他們把風，看有沒有巡邏車、警車經過，
    伊有看到林光泰的貨車，林忠義的6065-VW號車是徐忠孝開
    的，是林光泰貨車先經過，徐忠孝才駕駛上開貨車經過，等
    他們第2台貨車過去，伊跟林克就先離開了等語（見偵29233
    卷㈢第76頁反面-77頁）
　⒍依被告林克所持門號0000000000號，與郭文彥所持用門號000
    0000000號，於107年5月13日凌晨0時46分許之通聯譯文（見
    他1430卷㈢第80頁），可見郭文彥詢問被告林克斯時人在何
    處，被告林克告知尚在三民，郭文彥即稱：「你娘的、你還
    在三民」、「到現在還沒起來、你裝傻」，顯有催促被告林
    克上山之意，被告林克即回以：「好啦好啦、我上去了」；
    同日凌晨凌晨3時11分至3時35分間之通聯譯文（見他1430卷
    ㈢第80頁至反面），可見郭文彥詢問當時被告林克身在何處
    ，被告林克回答其在爺亨、欲在下巴崚與郭文彥碰頭，且2
    人後續交談內容中，被告林克曾告知郭文彥：「你的後面，
    我沒有看到貨車過去，現在才看到1台過去」、「貨車那個
    光泰的」、「1台貨車我已經帶出來了」、「喂、小郭我還
    是、我在這邊等第2台貨車」、「還是在這邊等第2台貨車過
    了，我才安心啦」，顯示當日下山之車隊，除郭文彥、林克
    駕駛之車輛外，尚有2台貨車，其中1台貨車為林光泰駕駛，
    被告林克確有中途加入車隊，負責把風、護贓。
　⒎107年5月13日凌晨3時17分，車牌號碼0000-00號自用小貨車
    行經台7線、爺亨部落路口、往大溪方向，車牌號碼0000-00
    號自用小客貨車於同日凌晨3時19分亦通過上開路口，同日
    凌晨4時6分，車牌號碼0000-00號自用小貨車行經台7線與桃
    114線路口、水流東15號往東安橋方向，有監視器畫面照片
    可佐（見他1430卷㈣第7-9頁）。
　⒏車牌號碼0000-00號自用小貨車為被告林忠義之配偶吳美英所
    有，為中華廠牌、白色之自用小貨車；車牌號碼0000-00號
    自用小客貨車為被告陳秋燕所有、福特六和廠牌、灰色車身
    之自用小客貨車，有車輛詳細資料報表（見偵29233卷㈠第44
    、89頁）、被告林忠義之個人戶籍資料查詢（見原訴卷㈠第2
    27頁）在卷可稽。
　⒐綜上事證，可認當日係由徐忠孝駕駛車號0000-00號自用小貨
    車；林光泰駕駛車牌號碼000-0000號之小貨車至夫婦山登山
    口處載運臺灣扁柏木塊，其中被告徐忠孝載運6塊；被告林
    光泰載運5塊，並由郭文彥駕駛1台車牌號碼不詳之車輛護送
    下山交贓，被告林克、陳秋燕則係因郭文彥之電話聯繫，在
    桃園市復興區下巴崚至三民區之路段，加入護送、把風行列
    。被告林忠義則自家中駕駛1台車牌號碼不詳車輛，在途中
    某路口與上開車輛會合，引導前往龍潭女監之交易地點。
　⒑就被告林忠義交易對象部分，雖被告徐忠孝一度稱為被告鄧
    肯堂，然其並非自始至終堅指不移，不能排除有誤記、混淆
    之可能性，而被告林光泰稱交易對象為「老狐狸」，更是自
    被告徐忠孝之處聽聞而來，亦無法作為堅實之補強證據，參
    以被告林忠義於審理期間稱其與被告鄧肯堂交易僅有107年5
    月5日、7月28日之2次（見原訴卷㈡第330頁），核與被告鄧
    肯堂所述與被告林忠義實際交易成功為2次一節相符（見原
    訴卷㈠第253-254頁；原訴卷㈢第404頁），況被告林忠義將臺
    灣扁柏木塊販售何人並不影響自身罪責，就此應無說謊之動
    機，是此部分採被告林忠義之說詞，認定交易對象為綽號「
    阿賓」之人，並認被告林忠義係以每塊5,000元出售而取得5
    5,000元價金。並依被告林忠義、徐忠孝、林光泰供詞之交
    集，認被告林光泰取得10,000元；被告徐忠孝取得7,000元
    之報酬。
　⒒就交易木塊之大小，因被告林忠義於準備程序供述其經手之
    臺灣扁柏木塊長、寬、高大約35公分（見原訴卷㈠第248頁）
    ，每塊木材山價為14,371元（見原訴卷㈢第9頁）；被告徐忠
    孝所稱長、寬、高約51公分木塊，每塊木材山價為46,705元
    （見原訴卷㈢第23頁）；被告林光泰所稱長約60公分、高約5
    3公分木塊，每塊木材山價為68,261元，長約30公分、高約3
    、40公分木塊，每塊木材山價為14,371元（見原訴卷㈢第25
    頁），比較結果以被告林忠義所述最有利於各被告，故統一
    認本次交易之臺灣扁柏木塊均為長、寬、高約35公分，每塊
    木材山價為14,371元，總計為158,081元(計算式：11塊×14,
    371元)。準此，贓額10倍即為1,580,810元；贓額20倍即為3
    ,161,620元。　
　⒓刑法第28條所定之共同正犯，祇要行為人彼此之間，具有犯
    意聯絡、行為分擔，即可成立；此犯意之聯絡，不僅限於明
    示，縱屬默示，亦無不可，且無論事前或事中皆同，因出於
    共同犯罪的意思，分工合作，一起完成，即應就其等犯罪的
    全部情形，共同負責。詳言之，凡以自己犯罪之意思而參與
    犯罪，無論其所參與者是否犯罪構成要件之行為，皆為正犯
    。依被告林克與共犯郭文彥於107年5月13日凌晨0時46分、3
    時11分至3時35分間之通聯譯文聯繫內容，被告林克、陳秋
    燕於當日凌晨0時46分許，顯然已知悉被告林忠義等人當日
    凌晨3時許欲將盜伐之臺灣扁柏木塊搬運下山，始會從其等
    原本所在山下之三民里陳秋燕娘家特地開車上山，自下巴崚
    路段加入護贓車隊行列。再者，以車輛載運臺灣扁柏、送貨
    銷贓屬本案盜伐貴重木獲利此等犯罪不可或缺之一部，護送
    車隊之把風行為亦係被告林克、陳秋燕基於上開犯罪之整體
    認知，為避免共犯遭查緝以順利完成犯罪之護贓行為，換言
    之，被告林克、陳秋燕自始即對整體犯罪計畫有所認識，實
    係以自己犯罪之意思分擔整體犯罪計畫之一部，縱其等僅在
    下巴崚至三民區之路段負責駕車護送、把風，未自始至終全
    程參與竊取、搬運木塊、銷贓之行為，仍屬共同正犯，無從
    評價其係以幫助他人犯罪之意思而參與犯罪構成要件以外行
    為之幫助犯。辯護意旨認被告林克、陳秋燕此部分犯行應依
    幫助犯減輕其刑，並無理由。
　㈤犯罪事實四部分：
　⒈被告林忠義於準備程序時稱：這些木頭先藏到水蜜桃工寮那
    邊，當天沒有給林克、陳秋燕錢，伊跟他們說等木頭賣掉再
    給錢，總共有13塊，就是7月8號賣掉的部分（此部分本院不
    採，詳見㈥⒋）等語（見原訴卷㈠第252-253頁）。
　⒉被告林克於偵訊時供稱：當天是林忠義要伊去夫婦山登山口
    載扁柏，伊去的時候外勞都在那邊等，因為擔心有其他車上
    來，所以把木頭載到卡拉溪谷附近外勞住的工寮藏放等語（
    見偵24437卷第66頁）；於準備程序時供稱：伊搬木頭的地
    方是夫婦山登山口，外勞已經把木頭搬下來，伊開林忠義的
    6065-VW號貨車把木頭搬到林忠義的工寮附近，伊叫陳秋燕
    在部落附近的產業道路幫伊看路，有陌生的車要通知伊等語
    （見原訴卷㈠第141-142頁）；於審理時供稱：搬到工寮這一
    次差不多有10、11塊正方形木頭，長、寬、高約52公分至60
    公分，林忠義有給伊錢，但伊忘記多少錢等語（見原訴卷㈡
    第135-136頁）。
　⒊被告陳秋燕於警詢時證稱：當時伊在家裡把風，林克是開林
    忠義的6065-VW號小貨車去載外勞砍的木頭下山，因為伊看
    到有3台車往林克的方向開去，伊以為是警察，所以就在電
    話裡提醒他等語（見他1430卷㈢第116頁反面）；於偵訊時供
    稱：當林克要載運木頭，伊會在卡拉部落幫忙看是否有其他
    車輛經過卡拉部落，107年6月21日凌晨3時58分之通聯就是
    伊發現3台車要上夫婦山，所以才打電話給林克，叫他趕快
    躲起來等語（見他1430卷㈢第145頁反面）；於準備程序時供
    稱：伊是在路口幫林克看路等語（見原訴卷㈠第142頁）。
　⒋依被告陳秋燕所持門號0000000000號，與被告林克持用門號0
    000000000號，於107年6月21日凌晨3時58分許之通聯譯文（
    見他1430卷㈢第116頁），可見被告陳秋燕告知被告林克：「
    有3台上去了」、「你趕快躲起來」等語，通話末了被告林
    克則對被告陳秋燕說：「那完了、我真的完了，老婆就這樣
    了，繼續幫我看路阿」，顯示被告陳秋燕斯時確實負責把風
    ，以電話將附近車輛動態告知被告林克。
　⒌綜上事證，可認當日被告林克駕駛車號0000-00號自用小貨車
    至夫婦山登山口處接應外籍移工揹負下山之臺灣扁柏木塊，
    並搬運至林忠義之工寮藏放。陳秋燕則在住家即卡拉部落察
    看夫婦山附近車輛動態，並曾以電話通知林克可疑車輛上山
    。
　⒍被告林忠義、林克就本次經手之臺灣扁柏木塊大小、數量之
    說詞亦不一致，別無其他事證可佐情形下，採最有利被告之
    認定，即以被告林忠義所述臺灣扁柏木塊長、寬、高大約35
    公分、被告林克所述共搬運10塊作為計算基礎，每塊木材山
    價為14,371元（見原訴卷㈢第9頁），總計為143,710元(計算
    式：10塊×14,371元)。準此，贓額10倍即為1,437,100元；
    贓額20倍即為2,874,200元。
　⒎被告陳秋燕明確知悉被告林克係受被告林忠義指示，駕駛車
    牌號碼0000-00號自用小貨車至夫婦山登山口搬運外籍移工
    盜伐之臺灣扁柏木塊，其在卡拉部落家中看路口、把風，因
    見有3台車輛往被告林克方向駛去，其誤為警方車輛，故以
    電話聯繫被告林克等情，業據其供承不諱（見他1430卷㈢第1
    16-117、145頁反面；偵29233卷㈢第77頁及反面），則被告
    陳秋燕主觀上顯然明知被告林忠義、林克與外籍移工從事盜
    伐、竊取貴重木之行為，卻仍願為其等把風，以助犯罪順利
    遂行，即屬以自己犯罪之意思而參與，縱其實際所為僅係竊
    取貴重木構成要件以外之把風行為，仍為共同正犯。辯護意
    旨認被告陳秋燕此部分犯行僅構成幫助犯云云，亦無理由。
　㈥犯罪事實五部分：
　⒈被告林忠義於準備程序時供稱：伊叫徐忠孝開車去夫婦山載
    木頭，先搬9塊，然後再去水蜜桃工寮搬5塊，（後改稱）總
    共是13塊，是林克、徐忠孝拿去南部賣，1塊也是賣5,000元
    ，伊分林克15,000元，徐忠孝分10,000元等語（見原訴卷㈠
    第252-253頁）。
　⒉被告林克於偵訊時供稱：當天伊與徐忠孝開林忠義的貨車去
    夫婦山登山口載11、12塊扁柏下山，經過卡拉部落時，林忠
    義有在前方幫忙看路，一起到大溪交流道，買家在該處等，
    後來伊跟徐忠孝就跟著對方的車送貨到高雄，林忠義沒有跟
    著去，卸貨在一個鐵皮屋，回家後林忠義給伊15,000元等語
    （見偵24437卷第66頁及反面）；於準備程序時供稱：這次
    是凌晨時先去夫婦山登山口，外勞已經把木頭都揹下來了，
    伊跟徐忠孝開6065-VW號貨車，一起送到高雄阿蓮的某個鐵
    皮屋，有一個不認識的人跟伊收木頭，伊回來才跟林忠義領
    15,000元等語（見原訴卷㈠第142頁）；於審理時供稱：這次
    的木頭也是切好的正方體，買主是林忠義找的，伊跟徐忠孝
    去送貨等語（見原訴卷㈡第136-137頁）。
　⒊被告徐忠孝於107年10月25日偵訊時供稱：載木頭到高雄阿蓮
    或台南那次，伊跟林忠義在部落等林克，林克開林忠義的貨
    車載木頭，因為伊有欠林忠義錢，扣除後當日林忠義給伊5,
    000元，凌晨3、4點出發，上午8、9點到買家的倉庫等語（
    見他1430卷㈣第104-105頁）；於108年5月8日偵訊時供稱：
    林忠義前一天到伊家找伊，告知伊隔天要南下，要伊凌晨3
    、4點去登山口搬木頭，伊跟林克開一台貨車去登山口，外
    勞幫忙搬上車，木頭數量不記得，每塊約50公斤，林克沿途
    跟林忠義以電話聯繫，由林忠義指示林克路線，等在大溪交
    流道時，林克下車跟對方交談一下，後來就跟著前面車子走
    語（見偵29233卷㈢第66頁）；於準備程序時供稱：這次也是
    凌晨直接去登山口載木頭，林克也有一起去，從登山口到高
    雄是伊開車，好像是開到高雄岡山，地點伊不太確定，是林
    克打電話跟對方聯絡，在岡山下交流道，對方的車帶伊到一
    個鐵皮屋工廠下貨，回到山上去林忠義家，林忠義才給伊錢
    ，拿了多少伊現在忘記了等語（見原訴卷㈠第213-214頁）；
    於審理時稱：7月8至9日伊跟林克開林忠義的白色貨車載木
    頭去高雄，林忠義有給伊錢，金額已經不記得了，如果是載
    到外面山下指定地點，林忠義會給伊5,000至8,000元，這次
    木頭每塊大小約4、50公斤左右，伊沒有看到林克向買主收
    錢，伊自己也沒有跟買主收錢，回來以後林忠義有給伊錢，
    對於林忠義說這次給伊10,000元沒有意見等語（見原訴卷㈡
    第141-142、147、150頁）。
　⒋是依被告林克、徐忠孝之說詞，可認當日其2人係駕駛車牌號
    碼0000-00號自用小貨車直接至夫婦山登山口處，接運外籍
    移工揹負下山之臺灣扁柏木塊後，即依被告林忠義之指示，
    開往高雄市阿蓮區某處鐵皮屋交貨，並無被告林忠義所稱另
    至水蜜桃工寮取木塊之事。被告林忠義於審理時辯稱本次交
    易之臺灣扁柏木塊與107年6月21日被告林克搬運至工寮為同
    一批，並無可採。
　⒌被告林忠義、林克、徐忠孝就本次經手之臺灣扁柏木塊大小
    、數量之說詞亦不一致，別無其他事證可佐情形下，採最有
    利被告之認定，即以被告林忠義所述臺灣扁柏木塊長、寬、
    高大約35公分、被告林克所述共搬運11塊作為計算基礎，每
    塊木材山價為14,371元（見原訴卷㈢第9頁），總計為158,08
    1元(計算式：11塊×14,371元)。準此，贓額10倍即為1,580,
    810元；贓額20倍即為3,161,620元。　
　㈦犯罪事實六部分：
　⒈被告林忠義於107年9月5日偵訊時供稱：107年7月28日上午是
    林克去大溪區康莊路7-11超商旁賣5塊扁柏給鄧肯堂，這次
    伊沒有去，因伊身體不舒服，販售金額約15,000至18,000元
    ，林克開6065-VW號小貨車載扁柏等語（見偵24437卷第49-5
    0頁）；於羈押訊問時供稱：107年7月28日賣給鄧肯堂的扁
    柏是伊僱外勞砍的，伊跟林克說好，由林克出面跟鄧肯堂交
    易，6065-VW號這台車是伊老婆的，但是伊在用，林克也會
    用這台車搬運木頭，在外勞上山等語（見本院107年度聲羈
    更一第12號卷第10頁）；於準備程序時供稱：這次是林克開
    車去賣鄧肯堂，價格是30,000元，伊分林克5,000元等語（
    見原訴卷㈠第253頁）。
　⒉被告林克於偵訊時供稱：107年7月28日上午，伊有載5塊扁柏
    前往大溪區康莊路某7-11超商賣給鄧肯堂，同年月29日下午
    伊與鄧肯堂之電話通聯，就是在講賣給鄧肯堂的貨有問題，
    有心指木頭內有水心，切邊指沒有切的很正、感覺斜斜的等
    語（見偵24437卷第66頁反面）；於準備程序時供稱：這次
    交貨大約是上午7、8點，也是去大溪康莊路7-11附近等語（
    見原訴卷㈠第142頁）。
　⒊被告鄧肯堂於107年9月5日偵訊時供稱：107年7月28日只有綽
    號「小胖」的林克下來，當天早上約在大溪區康莊路7-11超
    商旁，伊用3萬元跟小胖買5個扁柏，7月29日跟林克的電話
    中提到「有心」是指木頭有中空情形，「切邊」是指他們裁
    切不整齊，「不夠高」是指太斜，伊跟林忠義、林克買的木
    頭都處理掉了，不是本案查扣的木頭等語（見他1430卷㈡第1
    52頁反面）；於108年5月8日偵訊時供稱：伊一共向林忠義
    買過2次木頭，地點都是在大溪區康莊路旁7-11等語（見偵2
    9233卷㈢第66頁反面-67頁）；於準備程序時稱：林忠義開價
    30,000元，伊有還價，最後是28,000元成交等語（見原訴卷
    ㈠第253頁）。
　⒋依被告林克所持門號0000000000號，與被告鄧肯堂持用門號0
    000000000號，於107年7月29日上午7時3分許之通聯譯文（
    見偵29233卷㈠第70頁及反面），可見被告鄧肯堂向被告林克
    稱：「你昨天那個喔、3個出問題」、「1個有心」、「1個
    切邊」、「再來1個不夠高」、「差1吋就不行了」、「你叫
    他們抓準一點好不好」等語，顯示被告鄧肯堂於107年7月28
    日交易翌日即打電話向被告林克抱怨前一日交易之木頭品質
    問題。
　⒌綜上事證，可認本次係被告林克獨自駕駛6065-VW號自用小貨
    車至夫婦山登山口處，接運外籍移工揹負下山之臺灣扁柏木
    塊後，至桃園市大溪區康莊路某統一便利商店旁與鄧肯堂交
    易，被告林忠義則未到交易現場。
　⒍以被告林忠義、林克、鄧肯堂供述之交集，認被告鄧肯堂係
    以28,000元購買5個扁柏木塊，且因本次價金高於同年5月5
    日之價格，故認本次臺灣扁柏木塊應顯然大於5月5日該次之
    大小，是就交易木塊之尺寸，採被告林忠義於準備程序供述
    其經手之臺灣扁柏木塊長、寬、高約35公分，每塊木材山價
    為14,371元，總計為71,855元(計算式：5塊×14,371元)。準
    此，贓額10倍即為718,550元；贓額20倍即為1,437,100元。
　㈧被告林忠義雖辯稱係一次購買35塊臺灣扁柏木塊，藏在竹園
    慢慢變賣云云。惟查：
　⒈被告林忠義於準備程序時先稱其係一次向外籍移工購買35塊
    臺灣扁柏木塊，將木塊藏放在竹園，竹園在登山口附近（見
    原訴卷㈠第248頁）；後卻改稱被告林克於107年6月21日搬運
    之木塊係藏在伊水蜜桃工寮（見原訴卷㈠第252頁），前後所
    述顯有矛盾而不能採信。
　⒉依被告林忠義、鄧肯堂之通聯譯文（見偵29233卷㈡第39頁；
    他1430卷㈢97頁反面），可知彼等會以「冰箱」或「電視機
    」作為暗語代稱交易木頭之款式，此據被告林忠義、鄧肯堂
    供述在卷（見聲羈537卷第14頁；他1430卷㈡第95頁）；原訴
    卷㈡第335-336頁），亦曾有被告林忠義致電向被告鄧肯堂稱
    ：「我跟你講，因為他們拿錯了，他們拿冰箱，不是電視，
    所以我給他改」等語。復依被告林克、鄧肯堂之通聯譯文內
    容（見偵29233卷㈠第70頁及反面），更可見被告鄧肯堂於10
    7年7月29日即交易翌日後旋向被告林克抱怨木頭裁切品質不
    佳，要求被告林克向林忠義轉達其抱怨，尤以「差1吋就不
    行了」、「你叫他們抓準一點好不好」、「跟你哥哥報備一
    下，一個有心，一個切邊，齁！凹很多」、「還有那個夠料
    有沒有叫他切大塊一點」，更徵被告林忠義實可因應買家之
    需求，將臺灣扁柏裁切成不同形式後供貨，而非如其所述僅
    向外籍移工一次購買有限數量之臺灣扁柏而分批販售。
　⒊況被告鄧肯堂於107年7月30日又致電向被告林克抱怨木頭品
    質、乾淨度外表、缺角等問題，另稱：「還有那個超大冰箱
    ，一定要趕快準備啦，要8台啦」、「冰箱，最大的冰箱」
    、「要8台」、「然後這個再最少那個小的」、「小冰箱齁
    」、「先給我來4個」等語，被告林克則回以：「我再跟我
    老大講」、「喔我知道了」、「好」等語（見他1430卷㈢第1
    02頁及反面），可認被告鄧肯堂後續又有訂購臺灣扁柏木塊
    ，要求被告林克轉達。倘如被告林忠義於審理中所辯：其一
    共僅向外籍移工購置35個臺灣扁柏木塊且均已售罄，如何能
    再接受客製化訂購？益徵被告林忠義上開所辯僅係為將罪數
    減到最低之卸責之詞，全無可採。　　
　㈨綜上，本案事證明確，被告林忠義、林克、陳秋燕、徐忠孝
    、林光泰、鄧肯堂之前開犯行均堪認定，應分別依法論科。
    　　　　　　　　　
二、論罪科刑
　㈠行為後法律有變更者，適用行為時之法律。但行為後之法律
    有利於行為人者，適用最有利於行為人之法律，刑法第2條
    第1項定有明文。被告林忠義、林克、陳秋燕、徐忠孝、林
    光泰、鄧肯堂行為後，森林法第52條已於110年5月5日修正
    公布，同年月7日施行，修正前森林法第52條第1項之法定刑
    為「1年以上7年以下有期徒刑，併科贓額5倍以上10倍以下
    罰金」，同條第3項規定「第一項森林主產物為貴重木者，
    加重其刑至二分之一，併科贓額10倍以上20倍以下罰金」；
    修正後森林法第52條第1項將原條項以贓額倍數計算罰金數
    額之方式，修正明定罰金之最低額及最高額為「併科新臺幣
    100萬元以上2,000萬元以下罰金」，同條第3 項亦配合修正
    為「第一項森林主產物為貴重木者，加重其刑至二分之一」
    ，則依修正前規定，本案被竊貴重木中木材山價最高者為事
    實欄三、五所示臺灣扁柏，總額均計為158,081元，可併科
    之罰金為（贓額10倍）1,580,810元以上、（贓額20倍）3,1
    61,620元以下罰金，罰金上限顯低於修正後規定。是經比較
    新舊法結果，修正後森林法第52條規定並未較有利於被告，
    本案即應優先適用行為時法即修正前森林法第52條之規定處
    斷。 
　㈡各被告之罪名
　⒈核被告林忠義就犯罪事實二、三、四、五、六所為，均係犯
    修正前森林法第52條第1項第4款、第6款、第3項之結夥二人
    以上為搬運贓物使用車輛竊取森林主產物貴重木罪。
　⒉核被告林克就犯罪事實三、四、五、六所為，均係犯修正前
    森林法第52條第1項第4款、第6款、第3項之結夥二人以上為
    搬運贓物使用車輛竊取森林主產物貴重木罪（犯罪事實二部
    分未據起訴）。
　⒊核被告陳秋燕就犯罪事實三、四所為，均係犯修正前森林法
    第52條第1項第4款、第6款、第3項之結夥二人以上為搬運贓
    物使用車輛竊取森林主產物貴重木罪。
　⒋核被告徐忠孝就犯罪事實三、五所為，均係犯修正前森林法
    第52條第1項第4款、第6款、第3項之結夥二人以上為搬運贓
    物使用車輛竊取森林主產物貴重木罪。
　⒌核被告林光泰就犯罪事實三所為，係犯修正前森林法第52條
    第1項第4款、第6款、第3項之結夥二人以上為搬運贓物使用
    車輛竊取森林主產物貴重木罪。
　⒍核被告鄧肯堂就犯罪事實二、六所為，均係犯森林法第52條
    第1項第6款、第3項之為搬運贓物使用車輛故買森林主產物
    貴重木罪。起訴書認被告鄧肯堂僅構成森林法第50條第1項
    之故買贓物罪嫌，尚有未當，然因基本社會及侵害性事實均
    屬同一，復經本院於審理時告知此部分罪名（見原訴卷㈡第2
    58頁），無礙於被告鄧肯堂之訴訟防禦權，依刑事訴訟法第
    300 條規定變更起訴法條。
　㈢被告林忠義、林克與包含「阿勇」在內、至少4名之真實身份
    不詳外籍移工，就犯罪事實二部分；被告林忠義、徐忠孝、
    林光泰、林克、陳秋燕與郭文彥及6名之真實身份不詳外籍
    移工，就犯罪事實三部分；被告林忠義、林克、陳秋燕與真
    實身份不詳外籍移工，就犯罪事實四部分；被告林忠義、林
    克、徐忠孝與真實身份不詳外籍移工，就犯罪事實五部分；
    被告林忠義、林克與真實身份不詳外籍移工，就犯罪事實六
    部分，有犯意聯絡及行為分擔，分別為各該犯罪事實之共同
    正犯。
　㈣就犯罪事實三部分，本院認被告林克、陳秋燕均為正犯，理
    由詳如一㈣⒓所載，起訴意旨認為被告林克、陳秋燕僅構成幫
    助犯，尚有未洽，應予更正。又正犯、從犯僅為行為態樣不
    同，本無需變更起訴法條，附此敘明。
　㈤被告林忠義如犯罪事實二、三、四、五、六所示5罪；被告林
    克如犯罪事實三、四、五、六所示4罪；被告陳秋燕如犯罪
    事實三、四所示2罪；被告徐忠孝如犯罪事實三、五所示2罪
    ；被告鄧肯堂如犯罪事實二、六所示2罪，犯意各別，行為
    互殊，應分論併罰。
　㈥被告林克前因違反森林法案件，經臺灣宜蘭地方法院以101年
    度訴字第452號判決應執行有期徒刑10月、併科罰金25萬2千
    元確定（有期徒刑執行期滿日為104年4月20日），另因公共
    危險案件，經臺灣新北地方法院以103年度交簡字第2521號
    判決有期徒刑3月確定，上開案件接續執行，於104年11月12
    日出監；被告徐忠孝前因公共危險案件，經本院以105年度
    桃原交簡字第319號判決判處有期徒刑4月確定，於107年4月
    17日執行完畢；被告鄧肯堂因故買來路不明之龍柏樹幹贓物
    ，經臺灣新竹地方法院以104年度竹北簡字337號判決判處有
    期徒刑3月確定，於105年2月4日執行完畢，有其3人之臺灣
    高等法院前案紀錄表、臺灣宜蘭地方法院101年度訴字第452
    號判決、臺灣新竹地方法院104年度竹北簡字337號判決在卷
    可稽（見原訴卷㈢第217-223、229-234、237-242頁；原訴卷
    ㈠第327-353、383-385頁），被告林克、徐忠孝、鄧肯堂受
    上開有期徒刑之執行完畢後，5 年內故意再犯本案有期徒刑
    以上之罪，為累犯。考量被告林克上開森林法前案之罪名、
    侵害法益種類及罪質與本案雷同；被告鄧肯堂之贓物前案亦
    係收購來路不明之木塊，其等顯未因前案有期徒刑之執行而
    心生警惕，足徵其2人對於刑罰反應力薄弱，故認本案適用
    累犯加重規定並無罪刑不相當之情事，被告林克如犯罪事實
    三、四、五、六所示4罪；被告鄧肯堂如犯罪事實二、六所
    示2罪，均應依刑法第47條第1 項規定加重其刑。至被告徐
    忠孝部分，因其構成累犯之前案為酒駕之公共危險案件，與
    本案於犯罪罪質、類型、手段、動機、反覆實施之特性，仍
    存有相當差異，故就其本案犯行，均不依累犯規定加重其刑
    。
　㈦被告林克之辯護人請求酌以刑法第59條減輕其刑。惟按刑法
    第59條規定犯罪情狀顯可憫恕者，得酌量減輕其刑，固為法
    院依法得自由裁量之事項，然非漫無限制，必須犯罪另有特
    殊之原因與環境，在客觀上足以引起一般同情，認為即予宣
    告法定低度刑期尤嫌過重者，始有其適用。而本案受害之樹
    種臺灣扁柏為扁柏屬植物，該屬全世界只有6種，且僅分布
    於北太平洋兩岸之海岸和高山，臺灣扁柏為其中1種，更屬
    臺灣特有種，為扁柏屬植物中緯度最南之物種，海拔分布上
    界也是最高，其地理擴散歷程深具演化上研究之價值。其木
    材材質緻密而堅韌，可供建築、家具、造船等多用途使用，
    為市場接受度、商業價值高之針葉木，惟因臺灣扁柏生長於
    本島高海拔區域，生長氣候條件為年均溫低、降雨量高、相
    對濕度高，故臺灣扁柏生長緩慢，需經數百年以上方能長為
    利用性質高之用材，根據研究資料顯示臺灣扁柏樹芯處半徑
    78至155公分者，樹齡估計為828至1545年不等，益徵高大成
    材之臺灣扁柏珍貴稀少，經農委會特有生物保育中心及林務
    局評估其族群大小、分布、所受威脅程度等種種原因後，將
    臺灣扁柏評級為接近受脅物種，亟待保護。再者，臺灣扁柏
    為雲霧林重要組成優勢種樹木，植被常附有苔蘚、地衣、蕨
    類和蘭科植物，經由雲霧樹林及附生植物能增加截留雲霧之
    凝結水，額外提供森林水源，使乾季水源不虞匱乏，是臺灣
    扁柏此等珍貴雲霧樹林遭砍罰破壞時，對於水土保持、生態
    、生物多樣性及雲霧林之衝擊甚廣，也就是因臺灣扁柏具前
    述高經濟、生態價值，始經公告為貴重木之樹種，此有新竹
    林管處110年9月27日竹政字第1102125674號函暨所附樹種經
    濟、生態價值相關學術資料可佐（見原訴卷㈢第75-151頁）
    。再者，森林資源為全民共享，具有國土保安、水土保持、
    調節氣候、生物多樣性保育、林產經濟等多種公益及經濟效
    用，且近年因氣候變遷影響，天災頻仍，保育森林資源益形
    重要，對盜伐竊取貴重木者，不宜輕縱。被告林克固非實際
    下手盜伐臺灣扁柏之人，亦非居於犯罪主導性角色，然以車
    輛載運臺灣扁柏、送貨銷贓屬本案盜伐貴重木獲利整體犯罪
    計畫不可或缺之一部，護送車隊之把風行為，亦對其他下手
    盜伐竊取、銷贓之共犯施予實際上之助力，避免共犯遭警方
    人贓俱獲而逮捕，增加查緝之困難。況其犯罪動機無非係為
    被告林克之個人私益，卻危害森林永續、環境生態等公益，
    犯罪次數亦非單一，涉案之臺灣扁柏數量並非極少，客觀上
    難以引起一般同情，犯罪情狀無顯可憫恕之處。從而，被告
    林克之辯護人請求依刑法第59條規定酌減刑度，尚難採憑。
　㈧爰以行為人之責任為基礎，審酌：
　⒈被告林忠義於本案之前，已因違反森林法，經①本院以105年
    度原簡上字第3號判決應執行有期徒刑1年2月、緩刑2年確定
    （緩刑期間自105年8月3日判決確定日起算，則其為本案犯
    行時，尚在緩刑期間）；②本院以104年度原訴字第30號判決
    應執行有期徒刑4年10月確定；③本院以106年度審原訴字第1
    29號判決有期徒刑1年2月，上訴後經高等法院以107年度原
    上訴字第75號判決、最高法院以107年度台上字第4543號判
    決駁回上訴確定，且其前案即與本案同係竊取森林主產物、
    貴重木之犯行，有其臺灣高等法院前案紀錄表、上開判決附
    卷可稽（見原訴卷㈢第207-215、243-251頁；原訴卷㈠第263-
    325頁），顯見被告林忠義不但未珍惜前案法官給予自新之
    機會，反而變本加厲，一再為同類犯行，益徵其對刑罰反應
    力薄弱，其因前案習得之教訓，並非改過遷善、不再重蹈覆
    轍，反係於審理中翻異前詞，否認僱用外籍移工盜伐，諉稱
    乃一次購得本案所有木塊而慢慢出售，顯係為縮減自身罪數
    詭辯之詞，益見其全無悔悟之心，本案即不宜再對其寬縱。
    又其於本案顯係處於犯罪主導地位，所獲利益亦最多，犯罪
    情節非輕，罪數最多，犯罪態度為本案被告中最惡劣，是於
    各罪科刑時，其所量之有期徒刑及併科罰金、所定之應執行
    刑，均應當為本案被告中之最重者，方屬罪責相當，是其刑
    度從重，併科罰金之贓額均以木材山價20倍計算，分別量處
    如主文所示之有期徒刑、併科罰金，諭知易科罰金之折算標
    準，並定其應執行之刑，並就罰金總額與1年之日數比例折
    算之易服勞役折算標準，以資懲戒。
　⒉被告林克、鄧肯堂為本案犯行前，亦有違反與本案相同罪質
    犯行之前案紀錄，均應依累犯加重，業如前述，其2人於本
    案審理期間大致坦認犯行，犯後態度尚可，故量刑次於被告
    林忠義，高於被告徐忠孝、林光泰、陳秋燕，兼衡被告林克
    參與之次數、分工角色、所得利益、各次涉案之臺灣扁柏數
    量；被告鄧肯堂之購買行為係引發此類濫伐森林案件之重要
    誘因（沒有買賣即沒有盜伐）等情，是被告林克併科罰金之
    贓額以木材山價10倍計算；被告鄧肯堂則以木材山價20倍計
    算，分別量處如主文所示之有期徒刑、併科罰金，諭知易科
    罰金之折算標準，並定其應執行之刑，並就罰金總額與1年
    之日數比例折算之易服勞役折算標準。
　⒊被告徐忠孝、林光泰、陳秋燕於偵、審期間均坦認犯行，被
    告徐忠孝、林光泰負責搬運貴重木、送貨銷贓；被告陳秋燕
    則負責把風，涉案情節、分工、所得利益有別，另考量其等
    涉案次數、各次經手之臺灣扁柏數量等因素，各次犯行之量
    刑即以被告陳秋燕最輕，被告林光泰、徐忠孝遞為酌加，其
    3人併科罰金之贓額均以木材山價10倍計算，分別量處如主
    文所示之有期徒刑、併科罰金，諭知易科罰金之折算標準，
    並定其應執行之刑，並就罰金總額與1年之日數比例折算之
    易服勞役折算標準。
　㈨被告陳秋燕、林光泰之辯護人雖均代為請求諭知緩刑，然緩
    刑之宣告，除應具備刑法第74條第1 項所定條件外，並須有
    可認為以暫不執行刑罰為適當之情形，而被告陳秋燕有毒品
    案件經判處拘役；被告林光泰亦曾違反槍砲彈藥刀械管制條
    例案件、公共危險案件經論罪科刑，更因妨害公務經緩起訴
    處分，有其等之臺灣高等法院被告前案紀錄表為憑（見原訴
    卷㈢第225-227、235-236頁），均曾有故意犯罪之紀錄，無
    從認其等素行良好、具高度守法意識，已甚難期待其2人會
    因緩刑之宣告而知所警惕。再者，森林法之刑責屢經修法提
    高，目的即在宣示國家對於森林資源保育維護觀念之重視，
    本案被害樹種臺灣扁柏之珍貴稀少性及價值，已詳敘如前，
    被告等人僅為謀個人蠅頭小利，卻動輒破壞千百年始能成材
    之珍貴樹木，間接影響國土森林資源之永續及公眾利益，更
    認此類案件於目前之時空背景下，不宜率予宣告緩刑。
　㈩沒收
　⒈沒收，適用裁判時之法律，為刑法第2條第2項所明定。又森
    林法第52條第5 項規定：犯本條之罪者，其供犯罪所用、犯
    罪預備之物或犯罪所生之物，不問屬於犯罪行為人與否，沒
    收之。準此，依照「特別法優先於普通法」原則，本案關於
    犯罪所用、所生之物沒收，應適用上開森林法之絕對義務沒
    收規定。然而，上開森林法規定，係立法者為使國有森林資
    源受到保護，避免供犯罪所用之工具，不予沒收而須發還，
    致使相同工具易地反覆使用，有礙法律成效，但不能凌駕於
    憲法上正當法律程序及比例原則之要求，而就運用比例原則
    而言，不論可能沒收之物係犯罪行為人所有或第三人所有、
    不分沒收標的為原客體或追徵其替代價額，均有刑法第38條
    之2 第2 項過苛條款之調節適用，始合乎沒收新制之立法體
    例及立法精神。亦即，法律縱有「不論歸屬者」的「絕對沒
    收」條款，仍應有比例原則之適用，先予敘明。
　⒉車牌號碼0000-00號自用小貨車係供犯罪事實欄二、三、四、
    五、六所示載運臺灣扁柏木塊犯行所用，業經審認如前，且
    經扣案，雖車主登記為被告林忠義之配偶吳美英所有，仍應
    依森林法第52條第5 項之規定宣告沒收。車牌號碼0000-00
    號自用小客貨車，雖係供被告林克、陳秋燕於107年5月13日
    代步之用，然次數僅有一次，亦非用以搬運本案贓物，斟酌
    前開車輛具有相當價值，若遽以宣告沒收，尚有過苛之虞，
    不符比例原則，爰依刑法第38條之2 第2 項規定，不宣告沒
    收。另被告林光泰駕駛其前妻所有之車牌號碼000-0000號之
    小貨車載運本案贓物，然該車為第三人所有，亦無事證可認
    車主知悉該車輛供本案犯罪使用，基於同上比例原則之考量
    ，亦不宣告沒收、追徵。
　⒊被告林忠義就犯罪事實二、三、五、六之犯罪所得為其販售
    臺灣扁柏木塊之價金，扣除給共犯報酬部分，為其各次犯行
    實際收益，就犯罪事實四之犯罪所得，則為盜伐之臺灣扁柏
    木塊；被告林克就犯罪事實三、五、六之犯罪所得；被告徐
    忠孝就犯罪事實三、五之犯罪所得；被告林光泰就犯罪事實
    三之犯罪所得，均係被告林忠義給付之報酬；被告鄧肯堂就
    犯罪事實二、六之犯罪所得則為其購得之臺灣扁柏木塊，均
    經審認如前，雖未經扣案，仍應就各被告實際所得部分諭知
    沒收，並於於一部或全部不能執行或不宜執行時，追徵其價
    額（如附表一「沒收」欄所示）。
　⒋被告鄧肯堂於警詢時稱查扣之臺灣扁柏是一名綽號「高腳」
    者委託其設計成雕刻品（見他1430卷㈡第92-93頁）；於偵訊
    時另稱其向被告林忠義購買之臺灣扁柏均已處理掉，並非查
    扣之木頭（見他1430卷㈡第152頁反面），是如附表二編號三
    至七所示木塊，依現存卷證難認與本案相關，故均不諭知沒
    收。
　⒌附表二編號九、十所示扣案物品均非本案被告所有；編號八
    、十一、十二、十三所示物品雖分屬被告鄧肯堂、陳秋燕、
    林忠義所有，然依卷存資料，難認與竊取本案臺灣扁柏之犯
    行直接相關，故均不諭知沒收。　
乙、無罪部分
一、公訴意旨略以：
　㈠被告林忠義於107年1月間起，基於發起、主持、指揮犯罪組
    織之犯意，招募姓名年籍不詳之外籍移工數名，前往第32林
    班地內盜伐竊取臺灣扁柏、臺灣肖楠等貴重木，外籍移工再
    依林忠義之指示，將竊得之臺灣扁柏、臺灣肖楠揹負下山，
    並由被告林忠義負責以車輛搬運贓物下山銷售牟利，而外籍
    移工入山盜伐所需之物資，均由被告林忠義支應，被告林忠
    義另將其位在夫婦山某處之工寮提供外籍移工休息使用，被
    告林忠義與外籍移工即以共犯加重竊取森林主產物為宗旨，
    組成持續性及牟利性之結構性組織，並由被告林忠義發起、
    主持、指揮。而被告林克、陳秋燕、徐忠孝、林光泰均明知
    被告林忠義係上開盜伐犯罪組織之發起、主持及指揮者，竟
    為圖不法利益，而分別基於參與犯罪組織之犯意，於107年4
    月間，應允被告林忠義之招募，擔任以車輛搬運贓物之工作
    ，而參與上開盜伐林木之犯罪組織。因認被告林忠義涉犯組
    織犯罪防制條例第3條第1項前段之發起、主持、指揮犯罪組
    織罪嫌；被告林克、陳秋燕、徐忠孝、林光泰涉犯組織犯罪
    防制條例第3條第1項後段之參與犯罪組織罪嫌（即起訴書犯
    罪事實一㈠部分）。
　㈡被告鄧肯堂基於故買贓物之犯意，於107年5月13日上午5、6
    時許，在龍潭女監附近某處，以不詳價格，向林忠義購入盜
    伐所得臺灣扁柏木11至14塊。因認被告鄧肯堂涉犯森林法第
    50條第1項之故買贓物罪嫌（即起訴書犯罪事實一㈢部分）。
二、犯罪事實應依證據認定之，無證據不得認定犯罪事實；不能
    證明被告犯罪者，應諭知無罪之判決，刑事訴訟法第154 條
    第2 項、第301 條第1 項分別定有明文。次按事實之認定，
    應憑證據，如未能發現相當確實證據，或證據不足以證明，
    自不能以推測或擬制之方法，以為裁判之基礎；檢察官對於
    起訴之犯罪事實，應負提出證據及說服之實質舉證責任。倘
    其所提出之證據，不足為被告有罪之積極證明，或其指出證
    明之方法，無從說服法院以形成被告有罪之心證，基於無罪
    推定之原則，自應為被告無罪判決之諭知（最高法院40年度
    台上字第86號、92年台上字第128 號判例參照）。
三、公訴意旨認被告林忠義、林克、陳秋燕、徐忠孝、林光泰、
    鄧肯堂涉有上開罪嫌，無非係以被告林忠義、林克、陳秋燕
    、徐忠孝、林光泰、鄧肯堂之供述，證人林忠勝之證述，通
    訊監察譯文、監視器錄影畫面擷取照片為其主要論據。
四、惟查：
　㈠被告林忠義、林克、陳秋燕、徐忠孝、林光泰被訴組織犯罪
    部分
　⒈所謂「犯罪組織」，不僅須由3 人以上組織，並須有內部管
    理結構，以犯罪為宗旨或以其成員從事犯罪活動，具有集團
    性、常習性及脅迫性或暴力性等要件，而其中所謂「內部管
    理結構」，雖不以其成員是否須有固定服勤時間、是否得自
    由離職、有無內部懲處違抗命令者之規範或相關義務之幫規
    、入幫儀式、成員間職務分配或職務名稱等為其要件，亦不
    以其有一定之組織形式或組織名稱為必要，而得以幫派之名
    稱或公司之型態成立，惟仍須有上下服從關係，亦即其組織
    內部須有主持人或首領與幫派層級之分，有階級領導，下屬
    須服從主持人或首領之命令行事，其主持或首領者係依上下
    階層領導之關係，聚集多眾為其組織成員，而以慣行暴力犯
    罪為宗旨或由其成員從事犯罪活動者，始該當所謂「犯罪組
    織」，藉以顯示犯罪組織之內部層級管理特性，以別於一般
    共犯或結夥犯之組成，而此係因此類犯罪組織成員間雖有發
    起、主持、操縱、指揮、參與者等區分，然係以組織型態從
    事犯罪，其內部結構階層化，並有嚴密控制關係，甚至係以
    企業化方式進行相關犯罪，其所造成之危害、對社會之衝擊
    及對民主制度之威脅，遠甚於一般非組織性犯罪之故。從而
    ，如依個案事實，無從認定其相關行為人內部間係由3 人以
    上所組織，或無從認定其等內部間有上下服從關係，並無所
    謂主持人或首領與幫派層級之分，而無階級領導，即下屬須
    服從主持人或首領之命令行事，其主持或首領者係依上下階
    層領導之關係，聚集多眾為其組織成員，而以慣行暴力犯罪
    為宗旨或由其成員從事犯罪活動者，即與前揭「內部管理結
    構」或「犯罪組織」之要件不符，難認各該行為人係屬犯罪
    組織之成員，自無從遽課以違反組織犯罪防制條例第3 條第
    1 項前段或同條項後段之罪責。換言之，「組織犯罪」係特
    別法之定義，與「多數人犯罪」之最主要分別，即在於具有
    「結構性」。
　⒉依被告林忠義、林克、陳秋燕、徐忠孝、林光泰之供述，證
    人林忠勝之證述，以及通訊監察譯文、監視器錄影畫面擷取
    照片，固可知悉犯罪事實欄二至六所示各次竊取貴重木之犯
    罪中，尚有真實姓名不詳之外籍移工共同從事盜伐臺灣扁柏
    工作，被告林忠義主要與外籍移工、買主聯繫，被告林克、
    徐忠孝、林光泰負責搬運、送貨銷贓，被告陳秋燕負責把風
    。然本案並未查獲任何外籍移工，從事盜伐之外籍移工是否
    為特定或固定幾名成員？或每一次欲盜伐時臨時糾集不特定
    成員？各次參與犯行成員不盡相同？外籍移工與被告林忠義
    間是否有上命下從關係？抑或其等另有領導，與被告林忠義
    係互謀其利、配合之關係？均無證據可資佐證，無法僅以被
    告林忠義提供生活物資予外籍移工，即率認彼等均係受被告
    林忠義招募而來，且均聽從被告林忠義之指揮。
　⒊再者，除被告林忠義、林克參與本案每次犯行外，被告徐忠
    孝、陳秋燕各僅參與2次，被告林光泰參與1次，況被告陳秋
    燕於偵訊曾稱：因為徐忠孝、林光泰對林忠義之薪資不滿意
    ，林忠義找不到人幫忙，才要求林克載木頭等語（見他1430
    卷㈢第145頁反面），是以被告徐忠孝、林光泰隨時可撒手不
    做，可見被告林忠義等人雖係以牟利之目的為本案犯行，仍
    應係依各次實際狀況召集人手，被告林克、陳秋燕、徐忠孝
    、林光泰亦得自行決定每次犯行是否參與，難認其等均係長
    期、持續性聽從被告林忠義之指揮而從事竊取臺灣扁柏工作
    ，更難認被告林忠義對其他被告有強烈之拘束力或何種嚴密
    控制關係。綜上，現存事證難以認定被告林忠義等人與外籍
    移工組成「結構性組織」，亦無法據以認定公訴意旨所謂「
    犯罪組織」是否已存在相當之期間、內部管理組織、分工聽
    令方式、報酬分派比例等細節，即無法以組織犯罪條例之罪
    責對被告等人相繩。
　㈡被告鄧肯堂被訴107年5月13日故買臺灣扁柏部分
　⒈被告林忠義於偵訊時雖曾供述107年5月13日之交易對象為被
    告鄧肯堂，惟於同次偵訊庭期、審理時均明確稱其與被告鄧
    肯堂之交易只有2次（見偵29233卷㈢第86-87頁；原訴卷㈡第3
    26、330頁），於準備程序、審理時另稱107年5月13日之交
    易對象應綽號「阿賓」之人（見原訴卷㈠第251-252頁）；原
    訴卷㈡第257頁），而被告林忠義將臺灣扁柏販售給被告鄧肯
    堂或「阿賓」並不影響自身罪責，其就此節應無說謊之動機
    ，且其交易對象並非僅有被告鄧肯堂一人，事過境遷回憶時
    ，或有誤記之可能性，即難以被告林忠義於偵訊時單一之陳
    述，遽認107年5月13日之交易對象必為被告鄧肯堂。
　⒉被告徐忠孝於警詢時雖稱107年5月13日是送木頭給綽號「老
    狐狸」之人，然細究該次筆錄（見他1430卷㈣第86頁反面）
    ，警方詢問時已先將「老狐狸」（鄧肯堂）嵌於問題中，則
    被告徐忠孝回答當日交易對象時，有無受到警方不當誘導？
    並非完全無疑。況被告徐忠孝於審理時稱：當天將木材送給
    一位先生，伊不知道被告鄧肯堂是不是叫「老狐狸」，也不
    記得「老狐狸」了等語（見原訴卷㈡第139-140頁），可見被
    告徐忠孝並非自始至終對當日交易對象堅指不移，無法排除
    警詢時受到誘導，或誤記、混淆之可能性。而被告林光泰認
    交易對象為「老狐狸」，更是自被告徐忠孝之處聽聞而來，
    交易當時下大雨，其未注意看，也不太記得交易的老闆，此
    據被告林光泰於審理時證述在卷（見原訴卷㈡第251、253-25
    4、255頁），更難以被告林光泰之指證作為補強證據。
　⒊再者，相較於107年5月5日、7月28日被告鄧肯堂與林忠義之2
    次交易，均有相應之監聽譯文佐證，5月13日之交易卻付之
    闕如。此外，別無其他事證可佐，尚難以被告林忠義、徐忠
    孝、林光泰前揭有瑕疵之供述，率認被告鄧肯堂即為當日買
    家。
五、綜上所述，檢察官所舉事證，本院認為仍存有合理懷疑，尚
    不足證明被告林忠義確有公訴意旨所指發起、主持、指揮犯
    罪組織；被告林克、陳秋燕、徐忠孝、林光泰參與犯罪組織
    ；被告鄧肯堂於107年5月13日有故買臺灣扁柏之犯行，不能
    使本院形成有罪之確信心證，揆諸前揭條文及判例要旨之無
    罪推定、罪證有疑利於被告之原則，均應為被告無罪之諭知
    ，以昭審慎。
據上論斷，應依刑事訴訟法第299 條第1 項前段、第300 條、第
301 條第1 項，判決如主文。
本案經檢察官陳錦宗提起公訴，檢察官崔秉君、楊朝森、蕭佩珊
到庭執行職務。
中    華    民    國    110    年    12    月    30   日
                  刑事第十二庭    審判長法  官  張宏任
                                        法  官  陳華媚
                                        法  官  林姿秀 
以上正本證明與原本無異。
如不服本判決應於收受判決後20日內向本院提出上訴書狀，並應
敘述具體理由。其未敘述上訴理由者，應於上訴期間屆滿後20日
內向本院補提理由書(均須按他造當事人之人數附繕本)「切勿逕
送上級法院」。 
         　　　　　　　　　　　　　　　書記官　羅鎰祥　
中　　華　　民　　國　　111 　年　　1 　　月　　2 　　日
附表一
編 號 事實欄         罪名與宣告刑       沒      收 一 二 （起訴書犯罪事實一㈡） 林忠義犯修正前森林法第五十二條第一項第四款、第六款、第三項之結夥二人以上為搬運贓物使用車輛竊取森林主產物貴重木罪，處有期徒刑貳年陸月，併科罰金新臺幣參拾伍萬玖仟參佰元，罰金如易服勞役，以新臺幣壹仟元折算壹日。 林忠義未扣案之犯罪所得新臺幣壹萬伍仟元沒收，於全部或一部不能沒收或不宜執行沒收時，追徵其價額。 扣案之車牌號碼0000-00號自用小貨車壹部沒收。   鄧肯堂犯修正前森林法第五十二條第一項第六款、第三項之為搬運贓物使用車輛故買森林主產物貴重木罪，累犯，處有期徒刑貳年，併科罰金新臺幣參拾伍萬玖仟參佰元，罰金如易服勞役，以新臺幣壹仟元折算壹日。 鄧肯堂未扣案之犯罪所得臺灣扁柏木塊伍塊沒收，於全部或一部不能沒收或不宜執行沒收時，追徵其價額。 二 三 （起訴書犯罪事實一㈢） 林忠義犯修正前森林法第五十二條第一項第四款、第六款、第三項之結夥二人以上為搬運贓物使用車輛竊取森林主產物貴重木罪，處有期徒刑貳年陸月，併科罰金新臺幣參佰壹拾陸萬壹仟陸佰貳拾元，罰金如易服勞役，以罰金總額與壹年之日數比例折算。 林忠義未扣案之犯罪所得新臺幣參萬捌仟元沒收，於全部或一部不能沒收或不宜執行沒收時，追徵其價額。 扣案之車牌號碼0000-00號自用小貨車壹部沒收。   徐忠孝犯修正前森林法第五十二條第一項第四款、第六款、第三項之結夥二人以上為搬運贓物使用車輛竊取森林主產物貴重木罪，處有期徒刑壹年陸月，併科罰金新臺幣壹佰伍拾捌萬捌佰壹拾元，罰金如易服勞役，以罰金總額與壹年之日數比例折算。 徐忠孝未扣案之犯罪所得新臺幣柒仟元沒收，於全部或一部不能沒收或不宜執行沒收時，追徵其價額。    林光泰犯修正前森林法第五十二條第一項第四款、第六款、第三項之結夥二人以上為搬運贓物使用車輛竊取森林主產物貴重木罪，處有期徒刑壹年肆月，併科罰金新臺幣壹佰伍拾捌萬捌佰壹拾元，罰金如易服勞役，以罰金總額與壹年之日數比例折算。 林光泰未扣案之犯罪所得新臺幣壹萬元沒收，於全部或一部不能沒收或不宜執行沒收時，追徵其價額。   林克犯修正前森林法第五十二條第一項第四款、第六款、第三項之結夥二人以上為搬運贓物使用車輛竊取森林主產物貴重木罪，累犯，處有期徒刑貳年，併科罰金新臺幣壹佰伍拾捌萬捌佰壹拾元，罰金如易服勞役，以罰金總額與壹年之日數比例折算。 林克本次無犯罪所得。   陳秋燕犯修正前森林法第五十二條第一項第四款、第六款、第三項之結夥二人以上為搬運贓物使用車輛竊取森林主產物貴重木罪，處有期徒刑壹年貳月，併科罰金新臺幣壹佰伍拾捌萬捌佰壹拾元，罰金如易服勞役，以罰金總額與壹年之日數比例折算。 陳秋燕本次無犯罪所得。 三 四 （起訴書犯罪事實一㈣） 林忠義犯修正前森林法第五十二條第一項第四款、第六款、第三項之結夥二人以上為搬運贓物使用車輛竊取森林主產物貴重木罪，處有期徒刑貳年陸月，併科罰金新臺幣貳佰捌拾柒萬肆仟貳佰元，罰金如易服勞役，以罰金總額與壹年之日數比例折算。 林忠義未扣案之犯罪所得臺灣扁柏木塊拾塊沒收，於全部或一部不能沒收或不宜執行沒收時，追徵其價額。 扣案之車牌號碼0000-00號自用小貨車壹部沒收。   林克犯修正前森林法第五十二條第一項第四款、第六款、第三項之結夥二人以上為搬運贓物使用車輛竊取森林主產物貴重木罪，累犯，處有期徒刑貳年，併科罰金新臺幣壹佰肆拾參萬柒仟壹佰元，罰金如易服勞役，以罰金總額與壹年之日數比例折算。 林克本次無犯罪所得。   陳秋燕犯修正前森林法第五十二條第一項第四款、第六款、第三項之結夥二人以上為搬運贓物使用車輛竊取森林主產物貴重木罪，處有期徒刑壹年貳月，併科罰金新臺幣壹佰肆拾參萬柒仟壹佰元，罰金如易服勞役，以罰金總額與壹年之日數比例折算。 陳秋燕本次無犯罪所得。 四 五 （起訴書犯罪事實一㈤） 林忠義犯修正前森林法第五十二條第一項第四款、第六款、第三項之結夥二人以上為搬運贓物使用車輛竊取森林主產物貴重木罪，處有期徒刑貳年陸月，併科罰金新臺幣參佰壹拾陸萬壹仟陸佰貳拾元，罰金如易服勞役，以罰金總額與壹年之日數比例折算。 林忠義未扣案之犯罪所得新臺幣參萬元沒收，於全部或一部不能沒收或不宜執行沒收時，追徵其價額。 扣案之車牌號碼0000-00號自用小貨車壹部沒收。   林克犯修正前森林法第五十二條第一項第四款、第六款、第三項之結夥二人以上為搬運贓物使用車輛竊取森林主產物貴重木罪，累犯，處有期徒刑貳年，併科罰金新臺幣壹佰伍拾捌萬捌佰壹拾元，罰金如易服勞役，以罰金總額與壹年之日數比例折算。 林克未扣案之犯罪所得新臺幣壹萬伍仟元沒收，於全部或一部不能沒收或不宜執行沒收時，追徵其價額。   徐忠孝犯修正前森林法第五十二條第一項第四款、第六款、第三項之結夥二人以上為搬運贓物使用車輛竊取森林主產物貴重木罪，處有期徒刑壹年陸月，併科罰金新臺幣壹佰伍拾捌萬捌佰壹拾元，罰金如易服勞役，以罰金總額與壹年之日數比例折算。 徐忠孝未扣案之犯罪所得新臺幣壹萬元沒收，於全部或一部不能沒收或不宜執行沒收時，追徵其價額。 五 六 （起訴書犯罪事實一㈥） 林忠義犯修正前森林法第五十二條第一項第四款、第六款、第三項之結夥二人以上為搬運贓物使用車輛竊取森林主產物貴重木罪，處有期徒刑貳年陸月，併科罰金新臺幣壹佰肆拾參萬柒仟壹佰元，罰金如易服勞役，以罰金總額與壹年之日數比例折算。 林忠義未扣案之犯罪所得新臺幣貳萬參仟元沒收，於全部或一部不能沒收或不宜執行沒收時，追徵其價額。 扣案之車牌號碼0000-00號自用小貨車壹部沒收。   林克犯修正前森林法第五十二條第一項第四款、第六款、第三項之結夥二人以上為搬運贓物使用車輛竊取森林主產物貴重木罪，累犯，處有期徒刑貳年，併科罰金新臺幣柒拾壹萬捌仟伍佰伍拾元，罰金如易服勞役，以新臺幣參仟元折算壹日。 林克未扣案之犯罪所得新臺幣伍仟元沒收，於全部或一部不能沒收或不宜執行沒收時，追徵其價額。   鄧肯堂犯修正前森林法第五十二條第一項第六款、第三項之為搬運贓物使用車輛故買森林主產物貴重木罪，累犯，處有期徒刑貳年，併科罰金新臺幣壹佰肆拾參萬柒仟壹佰元，罰金如易服勞役，以罰金總額與壹年之日數比例折算。 鄧肯堂未扣案之犯罪所得臺灣扁柏木塊伍塊沒收，於全部或一部不能沒收或不宜執行沒收時，追徵其價額。 

附表二
編號         扣押物之品項及數量 所有權人 是否沒收  一 車牌號碼0000-00號自用小貨車1部 （含備胎1顆、車牌2面、行照） 吳美英 應沒收。  二 車牌號碼0000-00號自用小客貨車1部 （含備胎1顆、車牌2面、鑰匙1支、行照） 陳秋燕 不沒收。  三 紅檜9塊 鄧肯堂 不沒收。  四 臺灣扁柏9塊 鄧肯堂 不沒收。  五 臺灣肖楠10塊 鄧肯堂 不沒收。  六 樟1塊 鄧肯堂 不沒收。  七 龍柏1塊 鄧肯堂 不沒收。  八 門號0000000000號行動電話1支 鄧肯堂 不沒收。  九 香檳色、三星廠牌行動電話1支 阮宅興 不沒收。  十 門號0000000000號行動電話1支 吳小宏 不沒收。 十一 門號0000000000號行動電話1支 陳秋燕 不沒收。 十二 鍊鋸2台 林忠義 不沒收。 十三 門號0000000000號行動電話1支 林忠義 不沒收。 
附錄論罪科刑之法條：
修正前森林法第52條
犯第五十條第一項之罪而有下列情形之一者，處一年以上七年以
下有期徒刑，併科贓額五倍以上十倍以下罰金：
　　一、於保安林犯之。
　　二、依機關之委託或其他契約，有保護森林義務之人犯之。
　　三、於行使林產物採取權時犯之。
　　四、結夥二人以上或僱使他人犯之。
　　五、以贓物為原料，製造木炭、松節油、其他物品或培植菇
        類。
　　六、為搬運贓物，使用牲口、船舶、車輛，或有搬運造材之
        設備。
　　七、掘採、毀壞、燒燬或隱蔽根株，以圖罪跡之湮滅。
　　八、以贓物燃料，使用於礦物之採取，精製石灰、磚、瓦或
        其他物品之製造。
前項未遂犯罰之。
第一項森林主產物為貴重木者，加重其刑至二分之一，併科贓額
十倍以上二十倍以下罰金。
前項貴重木之樹種，指具高經濟或生態價值，並經中央主管機關
公告之樹種。
犯本條之罪者，其供犯罪所用、犯罪預備之物或犯罪所生之物，
不問屬於犯罪行為人與否，沒收之。
第五十條及本條所列刑事案件之被告或犯罪嫌疑人，於偵查中供
述與該案案情有重要關係之待證事項或其他正犯或共犯之犯罪事
證，因而使檢察官得以追訴該案之其他正犯或共犯者，以經檢察
官事先同意者為限，就其因供述所涉之犯罪，減輕或免除其刑。